【裁判字號】    97,破抗,16
【裁判日期】    970317
【裁判案由】    宣告破產
【裁判全文】
臺灣高等法院臺中分院民事裁定          97年度破抗字第16號
再抗告  人  鈺展建設開發有限公司
法定代理人  甲○○
訴訟代理人  黃忠律師
上列再抗告人聲請宣告破產事件，再抗告人對於97年2月21日本
院97年度破抗字第16號裁定，提起再抗告，本院裁定如下：
    主  文
再抗告駁回。
再抗告訴訟費用由再抗告人負擔。
    理  由
一、本件再抗告意旨略以：由再抗告人提出之財產狀況說明書及
    債權人清冊觀之，積欠債務及稅款達新台幣 (下同)6,018,5
    44元，所餘財產有現金50萬元，足認；再抗告人主張有不能
    清償債務之事實，再抗告人既已不能清償債務，自符合破產
    法第1條、第57及58條規定，當然得予宣告再抗告人破產，
    原裁定應適用法規而不適用，其所為之裁定當然違背法令。
    原裁定主要係以無宣告破產實益為由，駁回本件破產宣告之
    聲請，惟查財團費用及財團債務，應先於破產債權，隨時由
    破產財團清償之，固為破產法第97條明文規定，但本件情形
    ，除破產管理人之費用外，似無其他財團費用或財團債務，
    且縱使需支付破產管理人之費用，本件僅以現金50萬元依破
    產法規定程序進行公平分配，簡易工作費用應微乎其微，剩
    餘部份仍均屬破產財團之財產，應無不敷清償破產財團費用
    及財團債務之情事。再者，法院就破產之聲請，應依職權為
    必要之調查，倘債務人確係毫無財產可構成破產財團，或債
    務人之財產不敷清償破產財團之費用及財團債務，無從依破
    產程序清理其債務時，始得以無宣告破產之實益，裁定駁回
    聲請，再抗告人確實尚有現金50萬元，然原裁定僅憑自己之
    推測，認再抗告人並無該項積極財產足以構成破產財團之財
    產，而否認該50萬元現金之存在，並以再抗告人毫無財產、
    無宣告破產實益為由，駁回抗告，認再抗告人毫無財產，實
    難謂已盡調查之能事，爰提起再抗告等語。
二、按對於抗告法院之裁定再為抗告，僅得以其適用法規顯有錯
    誤為理由，並經原法院之許可者為限，而原法院之許可，以
    原裁定所涉及之法律見解具有原則上之重要性者為限。民事
    訴訟法第486條第4、5項之規定自明。
三、本院97年度破抗字第16號裁定駁回再抗告人之抗告，已以再
    抗告人主張其有現金50萬元，足以構成破產財團財產一節，
    敘明理由認再抗告人於原法院命其補正該財產之證明，再抗
    告人並未能補正，且迄至本院裁定時亦未能提出，足認再抗
    告人並無任何資產足以構成破產財團之財產；並就再抗告人
    主張破產法第72條規定為必要處分，其可隨時繳交一節，說
    明該條之適用情形，係指破產人有逃亡或隱匿、毀棄其財產
    之虞時，法院得依債權人之聲請、或依職權為拘提或管收債
    務人，或命為必要之保全處分，用以保障債權人之債權，並
    非債務人因恐其提出現金時將遭查扣，法院應為其必要之保
    全處分者而言。再抗告人既無積極財產足以構成破產財團之
    財產，其於破產程序中自無從支付破產財團之費用、及財團
    之債務，即無從依破產程序清理其債務，而認本件並無宣告
    破產之實益，乃駁回其抗告。本院裁定並無再抗告人所稱適
    用法規顯有錯誤之事實，再抗告人以上由，提起本件再抗告
    ，應認即非關於該裁定所涉及之法律見解具有原則上之重要
    性，本件再抗告為不合法，不能准許，應予駁回。
四、依民事訴訟法第486條第6項、第436條之3第3項、第95條、
    第78條，裁定如主文。
中    華    民    國    97    年    3     月    17    日
                  民事第四庭    審判長法  官  黃斐君
                                      法  官  陳蘇宗
                                      法  官  張浴美
以上正本係照原本作成。
如不服本裁定應於裁定送達後10日內向本院提出抗告理由狀（須
按他造人數附具繕本），並繳納抗告裁判費新台幣1,000元。
                                      書記官  郭振祥
中    華    民    國    97    年    3     月    18    日
                                                      Ａ


司法院資訊處製作；財團法人民間司法改革基金會備份。
